【裁判字號】    98,訴,1489
【裁判日期】    990128
【裁判案由】    違反毒品危害防制條例
【裁判全文】
臺灣臺南地方法院刑事判決              98年度訴字第1489號
公  訴  人  臺灣臺南地方法院檢察署檢察官
被      告  甲○○
選任辯護人  郁旭華律師
上列被告因違反毒品危害防制條例案件，經檢察官提起公訴（98
年度營偵字第676號），本院判決如下：
    主  文
甲○○犯如附表一、二所示之罪，各處如附表一、二所示之刑。
應執行有期徒刑拾年，未扣案之門號0000000000號行動電話壹具
（含SIM 卡壹張）沒收，如全部或一部不能沒收時，追徵其價額
或以其財產抵償之；未扣案販賣第一、二級毒品所得共新臺幣壹
萬陸仟元沒收，如全部或一部不能沒收時，以其財產抵償之。
    事  實
一、甲○○綽號「搖搖」，其明知海洛因、安非他命分屬毒品危
    害防制條例第2 條第2 項第1 款、第2 款所定之第一級、第
    二級毒品，均不得持有、施用、轉讓、販賣，竟基於販賣第
    一級毒品海洛因、第二級毒品安非他命營利之犯意，持其以
    新臺幣（下同）1,000 元代價向不知情之陳秀端取得之門號
    0000000000號行動電話1 具（含SIM 卡1 張），作為販賣第
    一級毒品海洛因、第二級毒品安非他命之聯絡工具，而分別
    於附表一編號1 至9 、附表二編號1 至9 所示之時間、地點
    ，以附表一編號1 至9 、附表二編號1 至9 所示之方式、價
    格、數量，販賣第一級毒品海洛因、第二級毒品安非他命予
    林群殷、楊榮彬、金志、魏鴻毅、趙皇翔、周俊竹、方祥
    祿等人，共計販賣第一級毒品海洛因、第二級毒品安非他命
    各9 次。嗣於民國97年10月間，因警通知毒品調驗人口到場
    採驗尿液後，經人供出曾撥打上開行動電話購買第一級毒品
    海洛因、第二級毒品安非他命，經警循線追查而查獲甲○○
    ，再經甲○○於偵、審時自白販賣第一級毒品海洛因、第二
    級毒品安非他命，而知上情。
二、案經臺南縣警察局新營分局報請臺灣臺南地方法院檢察署檢
    察官偵查起訴。
    理  由
壹、程序方面：
    按現行刑事訴訟法為保障被告之反對詰問權，排除具有虛偽
    危險性之傳聞證據，以求實體真實之發見，於該法第159 條
    第1 項明定被告以外之人於審判外之言詞或書面陳述，除法
    律有規定者外，不得作為證據。而刑事訴訟法第159 條之1
    至159 條之4 為傳聞法則之例外規定，被告以外之人於審判
    外之陳述，雖不符前4 條之規定，但經當事人於審判程序同
    意作為證據，法院審酌該言詞陳述或書面陳述作成時之情況
    ，認為適當者，亦得為證據；當事人、代理人或辯護人於法
    院調查證據時，知有第159 條第1 項不得為證據之情形，而
    未於言詞辯論終結前聲明異議者，視為有前項之同意，刑事
    訴訟法第159 條之5 定有明文。查本判決所引用之供述證據
    ，業據檢察官、被告及辯護人於準備程序時均不爭執證據能
    力，迄至言詞辯論終結前，亦未主張有刑事訴訟法第159 條
    第1 項不得為證據之情形，本院審酌該等證據作成時之情狀
    ，並無違法或不當等情形，認為以之作為本案之證據亦屬適
    當，依上開規定，自具有證據能力。另其餘非供述證據亦均
    經法定程序取得，無不得為證據之情形，自均有證據能力。
貳、實體方面：
一、上開被告甲○○確有於附表一編號1 至9 、附表二編號1 至
    9 所示之時間、地點，以附表一編號1 至9 、附表二編號1
    至9 所示之方式、價格、數量，販賣第一級毒品海洛因、第
    二級毒品安非他命予林群殷、楊榮彬、金志、魏鴻毅、趙
    皇翔、周俊竹、方祥祿等人之事實，業據被告於偵查中及本
    院審理時均坦承不諱（見偵卷第148 至150 、175 至176 、
    178 至182 頁、本院卷第21頁反面），核與證人陳秀端於警
    詢及偵查中證稱：門號0000000000號行動電話係伊於97年9
    月或10月間申請的，當時伊巧遇朋友「搖搖」即是甲○○，
    她說她不能申請行動電話，要求伊辦給她用，就拿1,000 元
    給伊，所以該門號係她在使用，但伊不知該門號她要作何用
    途等語（見警卷第1 至2 頁、偵卷第113 至114 頁）、證人
    即買受毒品之林群殷、楊榮彬、金志、魏鴻毅、趙皇翔、
    周俊竹、方祥祿等人於警詢及偵查中證述：其等確有向甲○
    ○購買海洛因、安非他命等情大致相符（見警卷第12至15頁
    、偵卷第20至23、46至50、54至58、63至66、76至77、97至
    101 、105 至106 、114 至118 、128 至130 、133 至136
    、140 至142 頁），此外，復有南頻電信股份有限公司98年
    3 月19日南字資980319002 號函、中華電信資料查詢結果、
    證人趙皇翔、楊榮彬、方祥祿、金志、周俊竹、林群殷、
    魏鴻毅所持用之電話與被告持用之上開行動電話通聯紀錄及
    其等指認犯罪嫌疑人紀錄表各1 份在卷可證（見偵卷第24至
    35、59至60、67至68、78至79、102 至103 、111 、137 至
    139 、143 至145 頁），足見被告上開自白與事實相符，堪
    以採信。
二、再毒品危害防制條例所規定之販賣毒品罪，雖未明示「營利
    之意圖」為其犯罪構成要件，然「販賣」一語，在文義解釋
    上當然已寓含有買賤賣貴，而從中取利之意思存在。且從商
    業交易原理與一般社會觀念而言，販賣行為在通常情形下，
    仍係以牟取利益為其活動之主要誘因與目的。又政府為杜絕
    毒品氾濫，毒害人民甚深，再三宣導民眾遠離毒品、媒體報
    導既深且廣，對於禁絕毒品之政策，應為大眾所熟悉。再政
    府對於查緝施用、轉讓及販賣毒品無不嚴格執行，且販賣毒
    品罪係重罪，若無利可圖，衡情一般持有毒品者，當不致輕
    易將持有之毒品交付他人。況販賣毒品乃違法行為，非可公
    然為之，且有其獨特之販售路線及管道，亦無公定之價格，
    復可任意增減其分裝之數量，而每次買賣之價量，亦可能隨
    時依市場貨源之供需情形、交易雙方之關係深淺、資力、對
    行情之認知、查緝是否嚴緊，及購買者被查獲時供述購買對
    象之可能性風險評估等諸般事由，而異其標準，非可一概而
    論，是販賣之利得，誠非固定，而縱使販賣之人從價差或量
    差中牟利方式雖異，其意圖營利之非法販賣行為仍屬同一。
    從而，舉凡有償交易，除足以反證其確係另基於某種非圖利
    本意之關係外，通常尚難因無法查悉其販入價格，做為是否
    高價賣出之比較，諉以無營利之意思而阻卻販賣犯行之追訴
    。況被告於本院審理時業已供承：其係將毒品分裝後持以販
    賣等語（見本院卷第21頁反面），是倘被告無利可圖，其豈
    會無懼遭查緝致罹重典之風險，而大費周章地將毒品分裝並
    交付他人，足見被告每次販賣海洛因、安非他命時，當可獲
    取量差或價差之利益。是被告確有販賣第一級毒品海洛因、
    第二級毒品安非他命牟利之意圖甚明。
三、綜上所述，本件事證明確，被告犯行已堪認定。
四、論罪科刑部分：
(一)、按被告行為後，毒品危害防制條例業於98年5 月20日修正公
    布，並於同年月22日施行，而依刑法第2 條第1 項所揭示之
    「從舊從輕」原則比較新舊法適用之結果：(1)、修正前後之
    毒品危害防制條例第4 條第1 項、第2 項販賣第一級毒品、
    第二級毒品之構成要件均未變更，僅將法定刑中之罰金刑予
    以提高，其中販賣第一級毒品部分由1 千萬元提高為2 千萬
    元、販賣第二級毒品部分則由7 百萬元提高為1 千萬元，比
    較修正前後之結果，以修正前之毒品危害防制條例第4 條第
    1 項、第2 項之規定對被告較為有利。(2)、該條例第17條由
    修正前之「犯第4 條第1 項至第4 項、第5 條第1 項至第4
    項前段、第6 條第1 項至第4 項、第7 條第1 項至第4 項、
    第8 條第1 項至第4 項、第10條或第11條第1 項、第2 項之
    罪，供出毒品來源，因而破獲者，得減輕其刑」，修正為該
    條第1 項「犯第4 條至第8 條、第10條或第11條之罪，供出
    毒品來源，因而查獲其他正犯或共犯者，減輕或免除其刑」
    ，並增列第2 項「犯第4 條至第8 條之罪，於偵查及審判中
    均自白者，減輕其刑」，於量刑適用上，自以修正後毒品危
    害防制條例第17條之規定對被告較為有利。本件被告所為販
    賣第一級毒品海洛因、第二級毒品安非他命之犯行，因被告
    於偵查及審判中均已自白，而有修正後毒品危害防制條例第
    17條第2 項規定之適用（詳後述）。是以，本院綜合全部罪
    刑而為比較之結果，認應適用修正後毒品危害防制條例第4
    條第1 項、第2 項及第17條第2 項之規定，對被告較為有利
    ，合先敘明。
(二)、按海洛因、安非他命分屬毒品危害防制條例第2 條第2 項第
    1 款、第2 款規定之第一級毒品、第二級毒品，依法不得持
    有、施用、轉讓、販賣。是被告就附表一編號1 至9 所示販
    賣海洛因之行為，均係犯毒品危害防制條例第4 條第1 項之
    販賣第一級毒品罪；其就附表二編號1 至9 所示販賣安非他
    命之行為，則均係犯毒品危害防制條例第4 條第2 項之販賣
    第二級毒品罪。被告販賣第一級、第二級毒品而持有海洛因
    、安非他命之低度行為，應為販賣之高度行為所吸收，均不
    另論罪。又被告利用不知情之成年男子為其交付如附表二編
    號5 、6 所示之第二級毒品安非他命，以達其販賣第二級毒
    品安非他命，為間接正犯。被告販賣第一級毒品海洛因、第
    二級毒品安非他命各9 次之犯行，犯意各別，行為互殊，應
    予分論併罰。再毒品危害防制條例第4 條第1 項規定：「販
    賣第一級毒品者，處死刑或無期徒刑；處無期徒刑者，得併
    科新臺幣2 千萬元以下罰金」，然同為販賣第一級毒品之人
    ，其原因動機不一，犯罪情節未必盡同，或有大盤毒梟者，
    亦有中、小盤之分，甚或僅止於吸毒者友儕間為求互通有無
    之有償轉讓者亦有之，其販賣行為所造成危害社會之程度自
    屬有異，法律科處此類犯罪，所設之法定最低本刑卻同為「
    無期徒刑，得併科新臺幣2 千萬元以下罰金」，不可謂不重
    。查被告雖有販賣第一級毒品之情，惟被告販賣之對象、數
    量及犯罪之所得均不多，其犯罪情節當非與大盤毒梟者可資
    等同並論，惟所觸犯法定本刑係死刑、無期徒刑之重罪，誠
    屬情輕法重，倘依毒品危害防制條例第4 條第1 項之規定，
    就被告所犯販賣第一級毒品海洛因之犯行，論處法定最低本
    刑，實嫌過重，是以，被告販賣第一級毒品之犯行，衡情尚
    有可憫恕之處，爰依刑法第59條之規定，就其所犯附表一編
    號1 至9 所示之罪，均酌量減輕其刑。另被告就上開販賣第
    一級、第二級毒品犯行，於偵查及本院審理中均供承不諱，
    有被告之偵訊及本院審判筆錄在卷可憑（見偵卷第148 至15
    0、175 至176 頁、本院卷第21 頁反面），且因被告之自白
    而免除冗長刑事訴訟詰問與調查程序之耗費，併依毒品危害
    防制條例第17條第2 項規定，就其所犯各罪，均減輕其刑。
    被告就販賣第一級毒品部分同時有2次刑之減輕事由，應依
    刑法第71條第2項規定，均先依較少之數減輕之。
(三)、茲審酌被告明知海洛因、安非他命均屬毒品危害防制條例所
    列管之違禁物，竟無視政府推動之禁毒政策，仍販賣海洛因
    、安非他命予人施用，戕害國民身心健康，並破壞社會治安
    ，所為誠屬不該，惟念其犯後已坦承犯行，深具悔意，態度
    尚稱良好、販賣之次數、數量及所得均非多、販賣之期間亦
    不長，危害尚非重大，與坊間大盤販賣毒品者，情節尚有不
    同，並兼衡其智識程度、生活狀況等一切情狀，因認檢察官
    具體求處無期徒刑，毋寧過重，爰分別量處如主文所示之刑
    ，並定其應執行之刑。另犯毒品危害防制條例第4 條至第9
    條、第12條、第13條或第14條第1 項、第2 項之罪者，其供
    犯罪所用或因犯罪所得之財物均沒收之，如全部或一部不能
    沒收時，追徵其價額或以其財產抵償之，毒品危害防制條例
    第19條第1 項定有明文。而倘犯罪所得之財物為新臺幣時，
    因其本身即為我國現行貨幣價值之表示，固不發生追徵其價
    額之問題；惟其犯罪所得若為新臺幣以外之財物，而全部或
    一部不能沒收時，則應追徵其價額，使其繳納與原物相當之
    價額，或以其財產抵償之，方能達到沒收之目的。故上開規
    定所稱「追徵其價額」者，必限於所沒收之物，為金錢以外
    其他財物而無法沒收時，始應追徵其價額，使其繳納與原物
    相當價額。如所得財物為金錢而無法沒收時，應以其財產抵
    償之，而不發生追徵價額問題（最高法院93年度台上字第12
    18號、第2670號、第2743號、96年台上字第3551號判決意旨
    參照）。查被告使用之門號0000000000號行動電話1 具（含
    SIM 卡1 張），係供其販賣附表一編號1 至9 及附表二編號
    1 至9 所示海洛因、安非他命之聯絡工具，而上開行動電話
    之申辦人雖係證人陳秀端，惟係被告以1,000 元之代價委請
    證人陳秀端前去辦理，而為被告所取得並持用之情，業據被
    告供明在卷，核屬被告所有之物，應無疑義。是上開行動電
    話雖未扣案，惟仍應依毒品危害防制條例第19條第1 項規定
    宣告沒收，如全部或一部不能沒收時，追徵其價額或以其財
    產抵償之。至被告就附表一編號1 至9 及附表二編號1 至9
    所示販賣第一級毒品海洛因、第二級毒品安非他命之所得（
    合計16,000元），雖亦未扣案，然依前所述，均應依毒品危
    害防制條例第19條第1 項規定，併宣告沒收，如全部或一部
    不能沒收時，均應以其財產抵償之。
據上論斷，應依刑事訴訟法第299 條第1 項前段，毒品危害防制
條例第4 條第1 項、第2 項、第17條第2 項、第19條第1 項，刑
法第11條、第59條、第51條第5 款，判決如主文。
本案經檢察官乙○○到庭執行職務。
中    華    民    國    99    年    1     月    28    日
                  刑事第八庭  審判長法  官  洪士傑
                                    法  官  林臻嫺
                                    法  官  蘇碧珠
以上正本證明與原本無異。
如不服本判決應於收受本判決後10日內向本院提出上訴書狀，並
應敘述具體理由。其未敘述上訴理由者，應於上訴期間屆滿後20
日內向本院補提理由書狀（均須按他造當事人之人數附繕本）「
切勿逕送上級法院」。
                                    書記官  許哲萍
中    華    民    國    99    年    1     月    28    日
附錄本案論罪科刑法條全文
毒品危害防制條例第4條：
製造、運輸、販賣第一級毒品者，處死刑或無期徒刑；處無期徒
刑者，得併科新臺幣 2 千萬元以下罰金。
製造、運輸、販賣第二級毒品者，處無期徒刑或 7 年以上有期
徒刑，得併科新臺幣 1 千萬元以下罰金。
製造、運輸、販賣第三級毒品者，處 5 年以上有期徒刑，得併
科新臺幣 7 百萬元以下罰金。
製造、運輸、販賣第四級毒品者，處 3 年以上 10 年以下有期
徒刑，得併科新臺幣 3 百萬元以下罰金。
製造、運輸、販賣專供製造或施用毒品之器具者，處 1 年以上
7 年以下有期徒刑，得併科新臺幣 1 百萬元以下罰金。
前五項之未遂犯罰之。
附表一：販賣第一級毒品海洛因部分
┌──┬─────┬────────┬─────────┬────────────┐
│編號│販賣之對象│販賣之時間及地點│ 販賣之數量及金額 │   罪 名 及 宣 告 刑    │
├──┼─────┼────────┼─────────┼────────────┤
│ 1  │林群殷    │97年11月16日23時│以每小包500 元之價│甲○○販賣第一級毒品，處│
│    │          │20分許，在臺南縣│格，販賣第一級毒品│有期徒刑柒年捌月。未扣案│
│    │          │新營市○○路加油│海洛因1 包        │之門號0000000000號行動電│
│    │          │站前            │                  │話壹具（含SIM 卡壹張）沒│
│    │          │                │                  │收，如全部或一部不能沒收│
│    │          │                │                  │時，追徵其價額或以其財產│
│    │          │                │                  │抵償之；未扣案之販賣第一│
│    │          │                │                  │級毒品所得新臺幣伍佰元沒│
│    │          │                │                  │收，如全部或一部不能沒收│
│    │          │                │                  │時，以其財產抵償之。    │
├──┼─────┼────────┼─────────┼────────────┤
│ 2  │楊榮彬    │97年11月17日15時│以每小包1,000 元之│甲○○販賣第一級毒品，處│
│    │          │20分許，在臺南縣│價格，販賣第一級毒│有期徒刑柒年捌月。未扣案│
│    │          │新營市王公里王公│品海洛因1 包      │之門號0000000000號行動電│
│    │          │廟前            │                  │話壹具（含SIM 卡壹張）沒│
│    │          │                │                  │收，如全部或一部不能沒收│
│    │          │                │                  │時，追徵其價額或以其財產│
│    │          │                │                  │抵償之；未扣案之販賣第一│
│    │          │                │                  │級毒品所得新臺幣壹仟元沒│
│    │          │                │                  │收，如全部或一部不能沒收│
│    │          │                │                  │時，以其財產抵償之。    │
├──┼─────┼────────┼─────────┼────────────┤
│ 3  │楊榮彬    │97年12月10日17時│以每小包1,000 元之│甲○○販賣第一級毒品，處│
│    │          │許，在臺南縣新營│價格，販賣第一級毒│有期徒刑柒年捌月。未扣案│
│    │          │市王公里王公廟前│品海洛因1 包      │之門號0000000000號行動電│
│    │          │                │                  │話壹具（含SIM 卡壹張）沒│
│    │          │                │                  │收，如全部或一部不能沒收│
│    │          │                │                  │時，追徵其價額或以其財產│
│    │          │                │                  │抵償之；未扣案之販賣第一│
│    │          │                │                  │級毒品所得新臺幣壹仟元沒│
│    │          │                │                  │收，如全部或一部不能沒收│
│    │          │                │                  │時，以其財產抵償之。    │
├──┼─────┼────────┼─────────┼────────────┤
│ 4  │金志    │97年11月20日7 時│以每小包1,000 元之│甲○○販賣第一級毒品，處│
│    │          │25分許，在臺南縣│價格，販賣第一級毒│有期徒刑柒年捌月。未扣案│
│    │          │新營市○○○路陸│品海洛因1 包      │之門號0000000000號行動電│
│    │          │橋下            │                  │話壹具（含SIM 卡壹張）沒│
│    │          │                │                  │收，如全部或一部不能沒收│
│    │          │                │                  │時，追徵其價額或以其財產│
│    │          │                │                  │抵償之；未扣案之販賣第一│
│    │          │                │                  │級毒品所得新臺幣壹仟元沒│
│    │          │                │                  │收，如全部或一部不能沒收│
│    │          │                │                  │時，以其財產抵償之。    │
├──┼─────┼────────┼─────────┼────────────┤
│ 5  │魏鴻毅    │97年11月20日13時│以每小包500 元之價│甲○○販賣第一級毒品，處│
│    │          │38分許，在臺南縣│格，販賣第一級毒品│有期徒刑柒年捌月。未扣案│
│    │          │新營市○○路某托│海洛因1 包        │之門號0000000000號行動電│
│    │          │兒所附近        │                  │話壹具（含SIM 卡壹張）沒│
│    │          │                │                  │收，如全部或一部不能沒收│
│    │          │                │                  │時，追徵其價額或以其財產│
│    │          │                │                  │抵償之；未扣案之販賣第一│
│    │          │                │                  │級毒品所得新臺幣伍佰元沒│
│    │          │                │                  │收，如全部或一部不能沒收│
│    │          │                │                  │時，以其財產抵償之。    │
├──┼─────┼────────┼─────────┼────────────┤
│ 6  │魏鴻毅    │97年12月8 日18時│以每小包500 元之價│甲○○販賣第一級毒品，處│
│    │          │27分許，在臺南縣│格，販賣第一級毒品│有期徒刑柒年捌月。未扣案│
│    │          │新營市○○路某托│海洛因1 包        │之門號0000000000號行動電│
│    │          │兒所附近        │                  │話壹具（含SIM 卡壹張）沒│
│    │          │                │                  │收，如全部或一部不能沒收│
│    │          │                │                  │時，追徵其價額或以其財產│
│    │          │                │                  │抵償之；未扣案之販賣第一│
│    │          │                │                  │級毒品所得新臺幣伍佰元沒│
│    │          │                │                  │收，如全部或一部不能沒收│
│    │          │                │                  │時，以其財產抵償之。    │
├──┼─────┼────────┼─────────┼────────────┤
│ 7  │趙皇翔    │97年11月22日15時│以每小包500 元之價│甲○○販賣第一級毒品，處│
│    │          │42分許，在臺南縣│格，販賣第一級毒品│有期徒刑柒年捌月。未扣案│
│    │          │新營市新營火車站│海洛因1 包        │之門號0000000000號行動電│
│    │          │                │                  │話壹具（含SIM 卡壹張）沒│
│    │          │                │                  │收，如全部或一部不能沒收│
│    │          │                │                  │時，追徵其價額或以其財產│
│    │          │                │                  │抵償之；未扣案之販賣第一│
│    │          │                │                  │級毒品所得新臺幣伍佰元沒│
│    │          │                │                  │收，如全部或一部不能沒收│
│    │          │                │                  │時，以其財產抵償之。    │
├──┼─────┼────────┼─────────┼────────────┤
│ 8  │趙皇翔    │97年11月24日14時│以每小包500 元之價│甲○○販賣第一級毒品，處│
│    │          │18分許，在臺南縣│格，販賣第一級毒品│有期徒刑柒年捌月。未扣案│
│    │          │新營市新營火車站│海洛因1 包        │之門號0000000000號行動電│
│    │          │                │                  │話壹具（含SIM 卡壹張）沒│
│    │          │                │                  │收，如全部或一部不能沒收│
│    │          │                │                  │時，追徵其價額或以其財產│
│    │          │                │                  │抵償之；未扣案之販賣第一│
│    │          │                │                  │級毒品所得新臺幣伍佰元沒│
│    │          │                │                  │收，如全部或一部不能沒收│
│    │          │                │                  │時，以其財產抵償之。    │
├──┼─────┼────────┼─────────┼────────────┤
│ 9  │趙皇翔    │97年12月8 日18時│以每小包500 元之價│甲○○販賣第一級毒品，處│
│    │          │24分許，在臺南縣│格，販賣第一級毒品│有期徒刑柒年捌月。未扣案│
│    │          │新營市新營火車站│海洛因1 包        │之門號0000000000號行動電│
│    │          │                │                  │話壹具（含SIM 卡壹張）沒│
│    │          │                │                  │收，如全部或一部不能沒收│
│    │          │                │                  │時，追徵其價額或以其財產│
│    │          │                │                  │抵償之；未扣案之販賣第一│
│    │          │                │                  │級毒品所得新臺幣伍佰元沒│
│    │          │                │                  │收，如全部或一部不能沒收│
│    │          │                │                  │時，以其財產抵償之。    │
└──┴─────┴────────┴─────────┴────────────┘
附表二：販賣第二級毒品安非他命部分
┌──┬─────┬────────┬─────────┬────────────┐
│編號│販賣之對象│販賣之時間及地點│ 販賣之數量及金額 │   罪 名 及 宣 告 刑    │
├──┼─────┼────────┼─────────┼────────────┤
│ 1  │周俊竹    │97年11月18日0 時│以每小包2,000 元之│甲○○販賣第二級毒品，處│
│    │          │許，在臺南縣新營│價格，販賣第二級毒│有期徒刑年捌月。未扣案│
│    │          │市王公里王公廟前│品安非他命1 包    │之門號0000000000號行動電│
│    │          │                │                  │話壹具（含SIM 卡壹張）沒│
│    │          │                │                  │收，如全部或一部不能沒收│
│    │          │                │                  │時，追徵其價額或以其財產│
│    │          │                │                  │抵償之；未扣案之販賣第二│
│    │          │                │                  │級毒品所得新臺幣貳仟元沒│
│    │          │                │                  │收，如全部或一部不能沒收│
│    │          │                │                  │時，以其財產抵償之。    │
├──┼─────┼────────┼─────────┼────────────┤
│ 2  │方祥祿    │97年11月28日13時│以每小包1,000 元之│甲○○販賣第二級毒品，處│
│    │          │20分許，在臺南縣│價格，販賣第二級毒│有期徒刑年捌月。未扣案│
│    │          │新營市歐堡汽車旅│品安非他命1 包    │之門號0000000000號行動電│
│    │          │館前陸橋下      │                  │話壹具（含SIM 卡壹張）沒│
│    │          │                │                  │收，如全部或一部不能沒收│
│    │          │                │                  │時，追徵其價額或以其財產│
│    │          │                │                  │抵償之；未扣案之販賣第二│
│    │          │                │                  │級毒品所得新臺幣壹仟元沒│
│    │          │                │                  │收，如全部或一部不能沒收│
│    │          │                │                  │時，以其財產抵償之。    │
├──┼─────┼────────┼─────────┼────────────┤
│ 3  │方祥祿    │97年11月29日12時│以每小包1,000 元之│甲○○販賣第二級毒品，處│
│    │          │40分許，在臺南縣│價格，販賣第二級毒│有期徒刑年捌月。未扣案│
│    │          │新營市歐堡汽車旅│品安非他命1 包    │之門號0000000000號行動電│
│    │          │館前陸橋下      │                  │話壹具（含SIM 卡壹張）沒│
│    │          │                │                  │收，如全部或一部不能沒收│
│    │          │                │                  │時，追徵其價額或以其財產│
│    │          │                │                  │抵償之；未扣案之販賣第二│
│    │          │                │                  │級毒品所得新臺幣壹仟元沒│
│    │          │                │                  │收，如全部或一部不能沒收│
│    │          │                │                  │時，以其財產抵償之。    │
├──┼─────┼────────┼─────────┼────────────┤
│ 4  │方祥祿    │97年11月30日13時│以每小包1,000 元之│甲○○販賣第二級毒品，處│
│    │          │10分許，在臺南縣│價格，販賣第二級毒│有期徒刑年捌月。未扣案│
│    │          │新營市歐堡汽車旅│品安非他命1 包    │之門號0000000000號行動電│
│    │          │館前陸橋下      │                  │話壹具（含SIM 卡壹張）沒│
│    │          │                │                  │收，如全部或一部不能沒收│
│    │          │                │                  │時，追徵其價額或以其財產│
│    │          │                │                  │抵償之；未扣案之販賣第二│
│    │          │                │                  │級毒品所得新臺幣壹仟元沒│
│    │          │                │                  │收，如全部或一部不能沒收│
│    │          │                │                  │時，以其財產抵償之。    │
├──┼─────┼────────┼─────────┼────────────┤
│ 5  │方祥祿    │97年12月1 日18時│以每小包1,000 元之│甲○○販賣第二級毒品，處│
│    │          │57分許，在臺南縣│價格，販賣第二級毒│有期徒刑年捌月。未扣案│
│    │          │新營市歐堡汽車旅│品安非他命1 包（係│之門號0000000000號行動電│
│    │          │館前陸橋下      │甲○○利用姓名、年│話壹具（含SIM 卡壹張）沒│
│    │          │                │籍不詳之不知情成年│收，如全部或一部不能沒收│
│    │          │                │男子持以交付）    │時，追徵其價額或以其財產│
│    │          │                │                  │抵償之；未扣案之販賣第二│
│    │          │                │                  │級毒品所得新臺幣壹仟元沒│
│    │          │                │                  │收，如全部或一部不能沒收│
│    │          │                │                  │時，以其財產抵償之。    │
├──┼─────┼────────┼─────────┼────────────┤
│ 6  │方祥祿    │97年12月2 日18時│以每小包1,000 元之│甲○○販賣第二級毒品，處│
│    │          │49分許，在臺南縣│價格，販賣第二級毒│有期徒刑年捌月。未扣案│
│    │          │新營市歐堡汽車旅│品安非他命1 包（係│之門號0000000000號行動電│
│    │          │館前陸橋下      │甲○○利用姓名、年│話壹具（含SIM 卡壹張）沒│
│    │          │                │籍不詳之不知情成年│收，如全部或一部不能沒收│
│    │          │                │男子持以交付）    │時，追徵其價額或以其財產│
│    │          │                │                  │抵償之；未扣案之販賣第二│
│    │          │                │                  │級毒品所得新臺幣壹仟元沒│
│    │          │                │                  │收，如全部或一部不能沒收│
│    │          │                │                  │時，以其財產抵償之。    │
├──┼─────┼────────┼─────────┼────────────┤
│ 7  │方祥祿    │97年12月3 日15時│以每小包1,000 元之│甲○○販賣第二級毒品，處│
│    │          │46分許，在臺南縣│價格，販賣第二級毒│有期徒刑年捌月。未扣案│
│    │          │新營市歐堡汽車旅│品安非他命1 包    │之門號0000000000號行動電│
│    │          │館前陸橋下      │                  │話壹具（含SIM 卡壹張）沒│
│    │          │                │                  │收，如全部或一部不能沒收│
│    │          │                │                  │時，追徵其價額或以其財產│
│    │          │                │                  │抵償之；未扣案之販賣第二│
│    │          │                │                  │級毒品所得新臺幣壹仟元沒│
│    │          │                │                  │收，如全部或一部不能沒收│
│    │          │                │                  │時，以其財產抵償之。    │
├──┼─────┼────────┼─────────┼────────────┤
│ 8  │方祥祿    │97年12月6 日3 時│以每小包1,000 元之│甲○○販賣第二級毒品，處│
│    │          │42分許，在臺南縣│價格，販賣第二級毒│有期徒刑年捌月。未扣案│
│    │          │新營市歐堡汽車旅│品安非他命1 包    │之門號0000000000號行動電│
│    │          │館前陸橋下      │                  │話壹具（含SIM 卡壹張）沒│
│    │          │                │                  │收，如全部或一部不能沒收│
│    │          │                │                  │時，追徵其價額或以其財產│
│    │          │                │                  │抵償之；未扣案之販賣第二│
│    │          │                │                  │級毒品所得新臺幣壹仟元沒│
│    │          │                │                  │收，如全部或一部不能沒收│
│    │          │                │                  │時，以其財產抵償之。    │
├──┼─────┼────────┼─────────┼────────────┤
│ 9  │方祥祿    │97年12月8 日18時│以每小包1,000 元之│甲○○販賣第二級毒品，處│
│    │          │17分許，在臺南縣│價格，販賣第二級毒│有期徒刑年捌月。未扣案│
│    │          │新營市歐堡汽車旅│品安非他命1 包    │之門號0000000000號行動電│
│    │          │館前陸橋下      │                  │話壹具（含SIM 卡壹張）沒│
│    │          │                │                  │收，如全部或一部不能沒收│
│    │          │                │                  │時，追徵其價額或以其財產│
│    │          │                │                  │抵償之；未扣案之販賣第二│
│    │          │                │                  │級毒品所得新臺幣壹仟元沒│
│    │          │                │                  │收，如全部或一部不能沒收│
│    │          │                │                  │時，以其財產抵償之。    │
└──┴─────┴────────┴─────────┴────────────┘

司法院資訊處製作；財團法人民間司法改革基金會備份。
